臺灣高等法院高雄分院刑事裁定　　　　100年度毒抗字第102號
抗　告　人
即　被　告　宋雲龍
送達代收人　宋鑫泉
上列抗告人因聲請觀察勒戒案件，不服臺灣高雄地方法院中華民
國100 年7 月15日裁定（100 年度毒聲字第723 號），提起抗告
，本院裁定如下：
    主  文
抗告駁回。
    理  由
一、本件抗告意旨略以：被告宋雲龍絕無施用第二級毒品之行為
    ，可能係因友人在伊房間內施用毒品，伊也正好在房間內打
    電腦，是否會因此被驗出毒品甲基安非他命陽性反應，請求
    能重新檢驗尿液云云。
二、本案經本院審理結果，認第一審裁定認事用法及為抗告人即
    被告（以下稱被告）宋雲龍施用第二級毒品，令入勒戒處所
    觀察、勒戒，其期間不得逾貳月之結論尚無不合，應予維持
    ，並引用第一審裁定書記載之事實、證據及理由（詳附件）
    。
三、經查，被告確實有施用第二級毒品甲基安非他命之犯行，原
    審因依毒品危害防制條例第20條第1 項規定，裁定被告令入
    勒戒處所觀察、勒戒，其期間不得逾貳月，經核無不合。被
    告抗告意旨所稱因吸入同處一室之人施用之毒品甲基安非他
    命，以致其尿液中被檢出甲基安非他命陽性反應云云乙節，
    業經原裁定詳敘被告所辯不足採之理由（原裁定事實及理由
    三），再參以被告尿液經高雄市立凱旋醫院依據酵素免疫分
    析法（EIA ）為初步檢驗、並以氣相層析質譜儀法（GC／MS
    ）確認檢驗結果，確呈安非他命、甲基安非他命陽性反應，
    其中安非他命檢出濃度為3266ng／ml、甲基安非他命檢出濃
    度為27707 ng／ml，有該醫院100 年4 月28日濫用藥物尿液
    檢驗報告乙紙在卷可憑，濃度已遠超過檢驗最低可定量濃度
    及定量曲線上限濃度（30ng／ml及2000ng／ml，參上開凱旋
    醫院檢驗報告記載），益見被告所辯稱其係因吸入同處一室
    之人所施用之毒品甲基安非他命（即吸入二手煙）云云，顯
    非可採。是核原裁定認事用法，並無不合，被告執上開事由
    ，指摘原裁定不當，抗告為無理由，應予駁回。
四、據上論結，應依刑事訴訟法第412 條，裁定如主文。
中    華    民    國   100    年    8     月    31    日
              刑事第三庭    審判長法  官  莊崑山
                                  法  官  張意聰
                                  法  官  莊松泉
以上正本證明與原本無異。
本裁定不得再抗告。
中    華    民    國   100    年    8     月    31    日
                                  書記官  張雲義
附件：
臺灣高雄地方法院刑事裁定            100年度毒聲字第723號
聲  請  人  臺灣高雄地方法院檢察署檢察官
被      告  宋雲龍  男  32歲（民國○○年○月○○日生）
                    身分證統一編號：Ｚ000000000號
                    住高雄市○○區○○街17號
上列被告因違反毒品危害防制條例案件，經檢察官聲請觀察勒戒
處分（100 年度偵字第18384 號），本院裁定如下：
    主      文
宋雲龍施用第二級毒品，令入勒戒處所觀察、勒戒，其期間不得
逾貳月。
    事實及理由
一、聲請意旨如附件聲請書所載。
二、按犯毒品危害防制條例第10條之罪者，檢察官應聲請法院裁
    定，或少年法院（地方法院少年法庭）應先裁定，令被告或
    少年入勒戒處所觀察、勒戒，其期間不得逾2 月，毒品危害
    防制條例第20條第1 項定有明文。而經行政院衛生署認可之
    檢驗機構採用氣相層析質譜儀分析法，以氣相層析質譜儀分
    析法進行確認檢驗者，均不致產生偽陽性反應。而毒品施用
    後於尿液、血液中可檢出之最大時限，與施用劑量、施用頻
    率、施用方法、施用者飲水量多寡、個人體質、代謝情況、
    檢體收集時間點及所用檢測方法之靈敏度等因素有關，因個
    案而異。依據Clarke`s Isolation and Identifiction of
    Drugs 第二版記載，一般於尿液中可檢出之最大時限，安非
    他命為1 至4 天、甲基安非他命為1 至5 天，而縱有吸食毒
    品二手煙或蒸氣、粉末，其尿液可檢出毒品反應，其濃度亦
    遠低於施用者，且影響程度與空間大小、密閉性、吸入之濃
    度多寡及吸入時間長短等因素有關，有行政院衛生署管制藥
    品管理局民國92年7 月23日管檢字第0920005609號函覆參照
    。此外，經行政院衛生署核准之市售成藥及處方藥，均不含
    安非他命、甲基安非他命等毒品成分，亦有行政院衛生署管
    制藥品管理局92年8 月21日管檢字第0920006729號函覆可考
    。
三、經查，被告宋雲龍尿液經高雄市立凱旋醫院依據酵素免疫分
    析法（EIA ）為初步檢驗、並以氣相層析質譜儀法（GC／MS
    ）確認檢驗結果，確呈安非他命、甲基安非他命陽性反應，
    其中安非他命檢出濃度為3266ng／ml、甲基安非他命檢出濃
    度為27707 ng／ml，有該醫院100 年4 月28日濫用藥物尿液
    檢驗報告紙在卷可憑。由前開函覆可知，本件已可排除偽陽
    性反應產生之可能，而被告雖辯以未施用毒品或最近曾服用
    感冒藥云云，惟其尿液中既已檢出上開濃度甲基安非他命類
    陽性反應，且濃度非低，足認被告此處所辯，顯不合乎常理
    ，不足憑信。而由上開不利被告之積極證據，可認被告確實
    有施用甲基安非他命之犯行至明。是聲請意旨所載上情與事
    實相符，本件聲請於法有據，應予准許。爰依毒品危害防制
    條例第20條第1 項，裁定如主文。
中    華    民    國  100     年    7     月    15    日
                    刑事第三庭    法  官  李東柏
以上正本證明與原本無異。
如不服本裁定，應於送達後5日內，向本院提出抗告狀。
中    華    民    國  100     年    7     月    15    日
                                  書記官  楊雅蘭